臺灣高雄地方法院民事裁定
108年度消債更字第307號
聲  請  人  王耀祖即王麒盛
0000000000000000

0000000000000000

代  理  人  蔡秋聰律師
上列當事人因消費者債務清理事件聲請更生，本院裁定如下：
    主  文
聲請人王耀祖即王麒盛自中華民國一百零八年十一月二十六日下
午四時起開始更生程序。
命司法事務官進行本件更生程序。
    理  由
一、聲請意旨略以：伊無力清償債務，曾向本院聲請前置調解但
    不成立，爰聲請准予更生等語。
二、按債務人不能清償債務或有不能清償之虞者，得依本條例所
    定更生或清算程序，清理其債務。債務人無擔保或無優先權
    之本金及利息債務總額未逾新臺幣（下同）12,000,000元者
    ，於法院裁定開始清算程序或宣告破產前，得向法院聲請更
    生。法院開始更生程序之裁定，應載明其年、月、日、時，
    並即時發生效力。法院裁定開始更生或清算程序後，得命司
    法事務官進行更生或清算程序，必要時得選任律師、會計師
    或其他適當之自然人或法人一人為監督人或管理人。消費者
    債務清理條例（下稱本條例）第3 條、第42條第1 項、第45
    條第1 項及第16條第1 項分別定有明文。
三、經查：
㈠、聲請人前於民國108年6月24日提出債權人清冊，向本院聲請
    調解債務清償方案，經本院108年度司消債調字第314號受理
    ，於108年7月15日調解不成立，聲請人於同日以言詞具狀聲
    請更生等情，業經本院依職權調閱上開調解卷宗核閱無訛。
㈡、聲請人於106年度及107年度申報所得分別為252,108元、160,
    540元，平均每月所得各為21,009元、13,378元（本件元以
    下均採四捨五入計算），名下無財產，雖有國泰人壽保單，
    惟非要保人；又聲請人自陳106年7月至107年3月底於永隆五
    金行擔任技術人員，每月收入約23,000元，107年6月起於慶
    奇工程有限公司擔任技工臨時工，負責修理船舶，日薪1,80
    0元，107年10月15日起調為日薪1,900元，108年6月起再調
    為日薪2,000元，107年9月至12月收入共計78,600元，108年
    1至9月平均每月收入約21,158元【計算式：（15,200＋13,87
    0＋1,900＋11,400＋33,250＋44,000＋48,000＋2,000＋20,800）÷9
    ＝21,158】，中秋節、端午節禮金約1,000元至1,200元，勞
    動節禮金1,000元，另107年5月25日至7月25日、107年8月1
    日至11日雖分別於泓洋工程有限公司、凱堃工程有限公司投
    保勞保，惟係因進台船工作須由請工作時間，依台船規定，
    在申請之工作期間內須投勞保，適慶奇工程有限公司負責人
    有時須支援泓洋工程有限公司、凱堃工程有限公司，乃於前
    揭公司投保，實仍係於慶奇工程有限公司任職，現未領取任
    何補助等情，有財政部高雄國稅局106年至107年綜合所得稅
    各類所得資料清單及財產歸屬資料清單【本院108年度司消
    債調字第314號卷（下稱調卷）第13至15頁】、財產及收入
    狀況說明書（調卷第4至6頁）、債權人清冊（本案卷第74至
    76頁）、戶籍謄本（本案卷第22頁）、勞工保險被保險人投
    保資料表（本案卷第92頁）、個人商業保險查詢結果表（本
    案卷第80至81頁）、財團法人金融聯合徵信中心前置協商專
    用債權人清冊（調卷第10至12頁）、信用報告（本案卷第20
    至21頁）、社會補助查詢表（本案卷第93至95頁）、勞動部
    勞動力發展署高屏澎東分署函（本案卷第102頁）、勞動部
    勞工保險局函（本案卷第103頁）、薪資袋（本案卷第26至3
    1頁）、慶奇工程有限公司陳報狀（本案卷第105頁）、收入
    切結書（本案卷第34頁）、收入明細表（本案卷第107頁）
    、健保投保紀錄（本案卷第110頁）、國泰人壽保險股份有
    限公司函（本案卷第82至83頁）等附卷可證。則在別無其他
    資料可認聲請人有其他收入之情形下，以其108年1至9月每
    月平均收入21,158元核算現在償債能力之基礎，堪認妥適。
㈢、關於聲請人個人日常必要支出部分，按債務人必要生活費用
    ，以最近一年衛生福利部或直轄市政府所公告當地區每人每
    月最低生活費一點二倍定之，本條例第64條之2第1項定有明
    文。本院參酌衛福部社會司所公告108年度高雄市最低生活
    費為13,099元，則聲請人每月最低生活所必需除有特殊情形
    並有證據證明者外，自宜以此之1.2倍即15,719元為度，始
    得認係必要支出。又聲請人陳稱於母親所有房屋居住，客觀
    上無房屋費用支出，故於計算聲請人個人每月必要生活費時
    ，即應自前開已包括聲請人居住費用在內之每月最低生活費
    用中，扣除相當於房租支出所佔比例（大約為24.36％）。依
    此計算結果，聲請人每月之必要生活費應以11,890元為準【
    計算式：15,719－（15,719×24.36%）＝11,890】。
㈣、關於聲請人扶養支出部分，聲請人稱須扶養父親王進忠、母
    親王倪玉桃，每月各支出扶養費2,000元，扶養義務人共3人
    。經查，王進忠係44年生，於106年至107年度均無申報所得
    ，名下無財產，前於98年7月14日領取1,196,823元勞保老年
    給付，107年5月18日領取一次退休金14,510元，現未領取任
    何補助及給付；王倪玉桃係41年生，於106年至107年度申報
    所得各為0元、221元（性質為股利所得），名下有房屋1筆
    、土地2筆，現值共計1,334,600元，前於95年11月23日領取
    1,217,700元勞保老年給付，自106年10月起每月領取國民年
    金老年年金4,700元等情，此有戶籍謄本（本案卷第22頁）
    、所得資料清單及財產歸屬清單（本案卷第35至40頁）、存
    簿（本案卷第41至45頁、第55至72頁）、社會補助查詢表（
    本案卷第96至101頁）、勞保局已領老年給付證明（本案卷
    第52至53頁）、勞工保險被保險人投保資料表（本案卷第23
    至25頁）、勞動部勞工保險局函（本案卷第103頁）附卷可
    考。聲請人母親名下雖有房地，惟該不動產為其住居所必須
    ，故本院認聲請人之父、母親有受扶養必要。至於扶養費用
    數額部分，按受扶養者之必要生活費用，準用第一項規定計
    算基準數額，並依債務人依法應負擔扶養義務之比例認定之
    ，本條例第64條之2第2項亦有明定。準此，聲請人所應負擔
    其父、母親每月之扶養費，自宜以此為度，始得認係必要支
    出，是在無其他更為詳實之資料可供佐證之情形下，考量聲
    請人父母未有居住相關支出，本院認即應以108年度高雄市
    每人每月不含房屋支出之生活所必需11,890元（詳前述），
    扣除母親每月領取之國民年金老年年金後，與其餘2名扶養
    義務人共同負擔扶養費。故綜上，聲請人父母每月之扶養費
    即應以6,360元為度【計算式：（11,890＋11,890－4,700）÷3
    ＝6,360】。而而聲請人主張每月支出扶養費4,000元（計算
    式：2,000×2＝4,000），低於本院計算之基準，係屬合理。
㈤、承上，聲請人目前每月平均收入21,158元，扣除個人必要支
    出11,890元、父母扶養費4,000元後，剩餘5,268元，而聲請
    人目前負債總額為2,842,768元（調卷第44至56頁、第58至6
    1頁、第66頁、第71至84頁，包括：台新銀行、台北富邦銀
    行、陽信銀行、凱基銀行、兆豐銀行、花旗銀行、遠東銀行
    、玉山銀行、新光行銷股份有限公司、滙誠第一資產管理股
    份有限公司、滙誠第二資產管理股份有限公司），以每月所
    餘逐年清償，至少須約45年（計算式：2,842,765÷5,268÷12
    ≒45）始能清償完畢，應認其已不能清償債務。此外，聲請
    人無擔保或無優先權之債務總額未逾12,000,000元，且無本
    條例第6條第3項、第8條或第46條各款所定駁回更生聲請之
    事由存在。則聲請人聲請更生為有理由，應予准許，爰命司
    法事務官進行本件更生程序。
四、依本條例第11條第1 項、第45條第1 項、第16條第1 項，裁
    定如主文。
中　　華　　民　　國　 108　　年　　11　　月　　26　　日
              　　民事庭　　法　官　賴寶合
以上正本係照原本作成。
本裁定不得抗告。
中　　華　　民　　國　 108　　年　　11　　月　　26　　日
  　                        書記官　胡美儀